sk-SK: Vodný šport: Freediving; Kajak; Potápanie; Šnorchlovanie; Synchronizované plávanie; Univerzálny; Vodný tanec; Iné
bg-BG: Водни спортове: Фрийдайвинг; Каякинг; Гмуркане с акваланг; Гмуркане с шнорхел; Синхронно плуване; Универсален; Воден танц; Други
el: Θαλάσσιο σπορ: Ελεύθερη κατάδυση; Καγιάκ; Καταδύσεις; Κολύμβηση με αναπνευστήρα; Συγχρονισμένη κολύμβηση; Καθολικής χρήσης; Χορός νερού; Άλλο
en: Water sport: Freediving; Kayaking; Scuba diving; Snorkeling; Synchronized swimming; Universal; Waterdance; Other
it: Sport acquatico: Apnea; Kayak; Immersioni in subacquea; Snorkeling; Nuoto sincronizzato; Universale; Danza in acqua; Altro
da: Vandsport: Fridykning; Kajakroning; Dykning; Snorkling; Synkronsvømning; Universal; Vanddans; Andet
th: กีฬาทางน้ำ: ดำน้ำฟรีไดฟ์; พายเรือคายัค; ดำน้ำลึก; ดำน้ำตื้น; ระบำใต้น้ำ; อเนกประสงค์; เต้นในน้ำ; อื่นๆ
fr: Sports nautiques: Plongée libre; Kayaking; Plongée sous-marine; Plongée en apnée; Natation synchronisée; Universel; Danse aquatique; Autre
vi: Thể thao nước: Lặn tự do; Chèo thuyền kayak; Lặn có bình khí; Lặn với ống thở; Bơi nghệ thuật; Phổ biến; Múa nước; Khác
zh-CN: 水上运动: 自由潜水; 皮划艇; 水肺潜水; 浮潜; 花样游泳; 通用; 水舞; 其他
nb: Vannsport: Fridykking; Kajakkpadling; Dykking; Snorkling; Synkronsvømming; Universal; Vanndans; Annet
pt-BR: Esporte aquático: Mergulho livre; Caiaque; Mergulho; Snorkeling; Nado sincronizado; Universal; Dança aquática; Outro
es: Deporte acuático: Apnea; Kayak; Buceo; Esnórquel; Natación sincronizada; Universal; Danza acuática; Otros
cs: Vodní sport: Freediving; Jízda na kajaku; Potápění; Šnorchlování; Synchronizované plavání; Univerzální; Vodní tanec; Jiné
sv: Vattensport: Fridykning; Kayaking; Dykning; Snorkling; Synkroniserad simning; Universell; Vattendans; Övrigt
ru: Водный вид спорта: Фридайвинг; Каякинг; Подводное плавание с аквалангом; Сноркелинг; Синхронное плавание; Универсальный; Водные танцы; Другой
hu: Vízi sport: Szabadbúvárkodás; Kajakozás; Búvárkodás; Sznorkelezés; Szinkronúszás; Univerzális; Víztánc; Egyéb
hr-HR: Vodeni sport: Ronjenje na dah; Vožnja kajakom; Ronjenje s bocama; Ronjenje s disalicom; Sinkronizirano plivanje; Univerzalno; Sinkronizirano plivanje; Ostalo
lt-LT: Vandens sportas: Laisvasis nardymas; Plaukimas baidarėmis; Nardymas su akvalangu; Paviršinis nardymas; Sinchroninis plaukimas; Universalus; Šokis vandenyje; Kita
ja: ウォータースポーツ: フリーダイビング; カヤック; スキューバダイビング; シュノーケリング; シンクロナイズドスイミング; ユニバーサル; ウォーターダンス; その他
pl: Sport wodny: Nurkowanie swobodne; Kajakarstwo; Nurkowanie; Snorkeling; Pływanie synchroniczne; Uniwersalny; Taniec wodny; Inne
de: Wassersport: Freitauchen; Kajakfahren; Gerätetauchen; Schnorcheln; Synchronschwimmen; Universell; Wassertanz; Sonstiges
nl: Watersport: Freediven; Kajakken; Duiken; Snorkelen; Synchroonzwemmen; Universeel; Waterdans; Andere
pt-PT: Desportos aquáticos: Mergulho livre; Canoagem; Mergulho submarino; Snorkeling; Natação sincronizada; Universal; Natação artística; Outro
fi: Vesiurheilu: Vapaasukellus; Melonta; Sukellus; Snorklaus; Synkronoitu uinti; Yleinen; Vesitanssi; Muu
ro-RO: Sport nautic: Freediving; Caiac; Scufundări; Snorkeling; Înot sincron; Universal; Dans în apă; Altele
tr: Su sporu: Serbest dalış; Kano sporu; Tüple dalış; Şnorkelli yüzme; Senkronize yüzme; Her türden mekana uygun; Su dansı; Diğer
sl-SI: Vodni šport: Prosto potapljanje; Kajakaštvo; Potapljanje; Snorklanje; Sinhrono plavanje; Univerzalno; Vodni ples; Drugo
ko: 수상 스포츠: 프리다이빙; 카약; 스쿠버 다이빙; 스노클링; 싱크로나이즈드 스위밍; 범용; 워터댄스; 기타
zh-TW: 水上運動: 自由潛水; 獨木舟; 水肺潛水; 浮潛; 水上芭蕾; 通用; 水舞; 其他